# 开办费

提问人：tony868lamy 时间：2011-11-26 13:34:49
回复 大学较瘦 的帖子
管理费用 500 万，财务费用-利息收入 100 万。

回答人：chenyiwei
按照应用指南附录中的字面意思是如此，但并不合理。我个人还是建议筹建期间的费用性支出按照正常经营期内各项期间费用的一般分类口径列入对应的费用项目。